【裁判字號】    95,訴緝,7
【裁判日期】    950427
【裁判案由】    毒品危害防制條例
【裁判全文】
臺灣臺北地方法院刑事判決               95年度訴緝字第7號
    公  訴  人  臺灣臺北地方法院檢察署檢察官
    被      告  甲○○
上列被告因違反毒品危害防制條例案件，經檢察官提起公訴（九
十三年度毒偵緝字第二七二號、九十四年度毒偵字第一九二號）
，嗣於本院準備程序進行中，被告就被訴事實為有罪之陳述，經
本院合議庭認為適當後，裁定由受命法官獨任進行簡式審判程序
，判決如下：
    主      文
甲○○連續施用第一級毒品，處有期徒刑壹年。
扣案第一級毒品海洛因（不含包裝袋，淨重零點參伍公克）沒收
銷燬之；放置海洛因之空包裝袋壹個沒收。
    事      實
一、甲○○前於民國九十一年間因施用毒品案件，經本院以九十
    一年度毒聲字第二０四四號裁定令入勒戒處所施以觀察、勒
    戒，認無繼續施用毒品傾向，經台灣台北地方法院檢察署檢
    察官於九十二年六月六日以九十二年度毒偵緝字第一二四號
    不起訴處分確定，猶不思戒除毒癮，復基於施用第一級毒品
    海洛因之概括犯意，自九十二年十月下旬某日起至九十三年
    十二月五日凌晨止，在台北縣土城市○○街十八號五樓住處
    連續施用第一級毒品海洛因多次，先為警於九十二年十一月
    二十日上午十時三十分許在台北市○○○路○段二四八號前
    查獲，並扣得其所有第一級毒品海洛因一包（不含包裝袋，
    淨重０‧三五公克），經台灣台北地方法院檢察署檢察官訊
    問後諭令限制住居，其因逃匿經該署通緝，於九十三年十二
    月六日經警緝獲到案，並予以採尿送驗，發現呈嗎啡陽性反
    應，經本院以九十三年度毒聲更（一）字第十三號裁定送觀
    察、勒戒，認有繼續施用毒品傾向。
二、案經臺北市政府警察局萬華分局報請臺灣臺北地方法院檢察
    署偵查起訴，嗣於本院準備程序進行中，甲○○就被訴事實
    為有罪之陳述，本院改依簡式審判程序審理。
    理      由
一、上開事實，業經被告甲○○坦承不諱（詳本院九十五年四月
    十三日準備程序筆錄、同日簡式審判筆錄），且其於九十二
    年十一月二十日、九十三年十二月六日為警查獲後所採集之
    尿液，檢驗結果確均呈現嗎啡類陽性反應，有明生生物科技
    股份有限公司九十二年十二月十八日濫用藥物尿液檢驗報告
    一紙（詳九十三年度毒偵字第三三九號卷第二頁）及台灣尖
    端先進生技醫藥股份有限公司九十三年十二月十七日濫用藥
    物檢驗報告（詳九十四年度毒偵字第一九二號卷第七頁）在
    卷可稽，且扣案之白粉一包經鑑驗確含有第一級毒品海洛因
    成分（不含包裝袋，淨重０．三五公克），有法務部調查局
    九十二年十二月二十三日調科壹字第０二０００六一七六號
    鑑定通知書附卷可稽（詳九十二年度核退字第三七一七號卷
    第十四頁），足證被告出於任意性之自白與事實相符。被告
    前於九十一年間因施用毒品案件，經本院以九十一年度毒聲
    字第二０四四號裁定令入勒戒處所施以觀察、勒戒，認無繼
    續施用毒品傾向，經台灣台北地方法院檢察署檢察官於九十
    二年六月六日以九十二年度毒偵緝字第一二四號不起訴處分
    確定等情，有台灣高等法院被告前案紀錄表一件附卷足憑，
    其確於五年內再犯本件施用第一級毒品之罪。本件事證明確
    ，被告連續施用第一級毒品海洛因之犯行，堪以認定。
二、按海洛因具有成癮性、濫用性，對社會危害甚大，屬毒品危
    害防制條例第二條第二項第一款所規定之第一級毒品。核被
    告所為，係犯毒品危害防制條例第十條第一項之施用第一級
    毒品罪，其施用前後持有第一級毒品之低度行為，為嗣後施
    用之高度行為所吸收，不另論罪。被告先後多次施用第一級
    毒品犯行，時間緊接，方法相同，觸犯構成要件相同之罪名
    ，顯係基於概括犯意為之，為連續犯，應依刑法第五十六條
    規定論以一罪，並加重其刑。起訴書雖僅敘及被告於九十二
    年十一月二十日上午十時四十分許前二十六小時內某時段、
    九十三年十二月六日採尿前九十六小時內某時段在不詳地點
    施用第一級毒品海洛因犯行，惟經被告於本院審理時自白，
    本院認被告係基於施用第一級毒品海洛因之概括犯意，自九
    十二年十月下旬某日起至九十三年十二月五日凌晨止，在台
    北縣土城市○○街十八號五樓住處連續施用第一級毒品海洛
    因多次，就期間未經起訴部分因有連續犯關係而為起訴效力
    所及，本院自得併予審判，附此說明。爰審酌被告前曾因施
    用毒品送觀察、勒戒後，仍不思戒除毒癮，復繼續沾染毒品
    惡習，其施用毒品行為對於自身及社會所造成之危害程度非
    輕、犯罪之動機、目的、手段，暨其犯後坦承犯行、態度良
    好等一切情狀，量處如主文所示之刑。扣案第一級毒品海洛
    因（不含包裝袋，淨重０‧三五公克），應依毒品危害防制
    條例第十八條第一項前段規定沒收銷燬，另盛裝前揭毒品之
    包裝袋一個，為被告所有供其施用海洛因所用之物，應依刑
    法第三十八條第一項第二款規定宣告沒收。
據上論斷，依刑事訴訟法第二百七十三條之一第一項、第二百九
十九條第一項前段，毒品危害防制條例第十條第一項、第十八條
第一項前段，刑法第十一條前段、第五十六條、第三十八條第一
項第二款，判決如主文。
本案經檢察官高怡修到庭執行職務
中    華    民    國    95    年    4     月    27    日
                    刑事第十庭  法  官  黃雅芬
如不服本判決，應於判決送達後十日內，向本院提出上訴狀。
                                書記官  林碧華
中    華    民    國    95    年    4     月    27    日
附錄本案論罪科刑法條全文
毒品危害防制條例第十條：
施用第一級毒品者，處六月以上五年以下有期徒刑。
施用第二級毒品者，處三年以下有期徒刑。


司法院資訊處製作；財團法人民間司法改革基金會備份。
